臺灣板橋地方法院刑事判決　　　　　　　 94年度易字第871號
公　訴　人　臺灣板橋地方法院檢察署檢察官
被　　　告　甲○○
上列被告因違反毒品危害防制條例案件，經檢察官聲請簡易判決
處刑（94年度核退毒偵字第1042號、94年度毒偵字第3214號），
經本院認不宜以簡易程序而改以通常程序後，被告於本院準備程
序進行中，就被訴犯罪事實為有罪之陳述，經本院合議庭裁定改
行簡式審判程序審理，判決如下：
    主  文
甲○○連續施用第二級毒品，累犯，處有期徒刑柒月。
扣案之第二級毒品安非他命陸小包（其中參小包合計毛重參點陸
貳肆公克，另參小包驗餘合計淨重壹點肆貳公克），均沒收銷燬
之；扣案之吸食器壹組，沒收。
    事  實
一、甲○○前於民國88年間因竊盜案件，由本院以89年度易字第
    168 號刑事判決處有期徒刑4 月，並經臺灣高等法院刑事判
    決駁回上訴確定；又於89年間因妨害風化案件，經臺灣臺北
    地方法院（下稱臺北地院）以89年度易字第2322號刑事判決
    處有期徒刑6 月，並得易科罰金確定；復於90年間因違反毒
    品危害防制條例案件，經本院以90年度簡字第198 號刑事判
    決處有期徒刑5 月，並得易科罰金確定；嗣上開案件接續執
    行，且於91年11月24日縮刑期滿執行完畢出監。另其曾於88
    年間因施用毒品案件，經送觀察、勒戒後，認無繼續施用毒
    品之傾向，經臺灣板橋地方法院檢察署（下稱板橋地檢署）
    檢察官於88年12月30日以88年度毒偵字第2558號不起訴處分
    確定；再於89年間因施用毒品案件，除經送觀察、勒戒後，
    認有繼續施用毒品之傾向後，由本院裁定令入戒治處所施以
    強制戒治1 年，並於90年9 月14日停止戒治出所，且於91年
    3 月15日戒治期滿外，並經板橋地檢署檢察官提起公訴，由
    本院於90年5 月29日以90年度簡字第198 號刑事簡易判決處
    有期徒刑5 月，並得易科罰金確定；又於93年間因施用毒品
    案件，經本院於94年1 月21日以93年度簡字第5653號刑事簡
    易判決處有期徒刑5 月，並得易科罰金確定。詎其仍不知悔
    改，猶基於施用第二級毒品安非他命之概括犯意，自94 年2
    月16日某時起至同年3 月20日上午某時採尿前96小時內之某
    時止，在臺北縣中和市某處及板橋市○○○路265 巷3號3樓
    38室等處，連續以吸食器燒煙方式施用安非他命多次；嗣分
    於同年2 月17日凌晨1 時許，在臺北縣北板橋市○○○路26
    5 巷3 號3 樓38室為警查獲，並扣得安非他命3 小包（合計
    毛重3.62 4公克），以及其所有並供施用毒品用之吸食器1
    組；及於同年3 月20日凌晨2 時5 分許，在臺北市○○區○
    ○路1 段63號4 樓之1 為警查獲，並扣得安非他命3 小包（
    驗餘合計淨重1.41公克），並分別經採集其尿液送驗，結果
    均呈安非他命及甲基安非他命陽性反應，始查知上情。
二、案經臺北縣政府警察局板橋分局報告暨臺北市政府警察局萬
　　華分局移送臺灣臺北地方法院檢察署檢察官呈請臺灣高等法
　　院檢察署檢察長令轉板橋地檢署檢察官偵查起訴。
    理  由
一、上開事實，業據被告甲○○迭於警詢及本院訊問時自白不諱
    ，且被告於前開時間採集之尿液經送驗，結果均呈安非他命
    及甲基安非他命之陽性反應乙節，此有臺灣檢驗科技股份有
    限公司之濫用藥物尿液檢驗報告、臺北縣政府警察局板橋分
    局偵辦毒品案件被移送人姓名及代碼對照表、台灣尖端先進
    生技醫藥股份有限公司之濫用藥物檢驗報告、臺北市政府警
    察局偵辦毒品案件尿液檢體委驗單各1 份在卷可稽；且扣案
    之白粉或結晶體6 小包，經送鑑驗，其結果為：其中3 小包
    實稱重3.624 公克（含3 只塑膠袋及3 張標籤紙），以氣相
    層析質譜儀（GS/MS）法 檢出甲基安非他命（Methamphetam
    ine）成 分；另3 小包（予以編號1 至3 號）總毛重1.92公
    克，總淨重1.44公克，各取0.01公克化驗，餘1.41公克，以
    氣相層析/ 質譜分析法，均檢出甲基安非他命（Methamphet
    amine）、N-N二甲基安非他命（N-Ndimethymphetamine）成
    分等情，亦有臺北市政府警察局萬華分局查獲涉嫌毒品危害
    防制條例案毒品初步驗驗報告單1 紙、查獲照片1 幀（詳見
    臺灣台北地方法院檢察署94年度毒偵字第1178號偵查卷第88
    、91頁）及行政院衛生署管制藥品管理局檢驗成績書及臺北
    市政府警察局鑑驗通知書（詳見本院卷第17、21頁）各乙份
    附卷可參，並有扣案之吸食器1 組可證。故被告之自白核與
    事實相符，應堪予採信。是本件事證已臻明確，被告犯行洵
    堪認定，應予依法論科。
二、按施用毒品經觀察、勒戒或強制戒治執行完畢釋放後，5 年
    內再施用毒品，應適用毒品危害防制條例第20條第1 、2 項
    之規定，同條例第20條第3 項定有明文。經查，被告前於88
    年間因施用毒品案件，經送觀察、勒戒後，因認無繼續施用
    毒品之傾向，經板橋地檢署檢察官於88年12月30日以88 年
    度毒偵字第2558號不起訴處分確定；再於89年間因施用毒品
    案件，經送觀察、勒戒後，認有繼續施用毒品之傾向後，由
    本院裁定令入戒治處所施以強制戒治1 年，並於90年9 月14
    日停止戒治出所，且於91年3 月15日戒治期滿外，並經板橋
    地檢署檢察官提起公訴，由本院於90年5 月29日以90年度簡
    字第198 號刑事簡易判決處有期徒刑5 月，並得易科罰金確
    定；又於93年間因施用毒品案件，經本院於94年1 月21日以
    93年度簡字第5653號刑事簡易判決處有期徒刑5 月，並得易
    科罰金確定在案，此有臺灣高等法院被告前案紀錄表及上開
    判決書各乙份在卷可稽，則本件檢察官起訴被告施用第二級
    毒品，符合上開規定，合先敘明。又按安非他命依毒品危害
    防制條例第2 條第1 項第2 款之規定，係屬第二級毒品，故
    核被告所為，係犯毒品危害防制條例第10條第2 項之施用第
    二級毒品罪。又被告持有安非他命係供己施用，則其持有之
    低度行為，為施用毒品之高度行為所吸收，不另論罪。再被
    告多次施用安非他命之行為，時間緊接，觸犯構成要件相同
    之罪名，顯係基於概括犯意反覆為之，為連續犯，應依刑法
    第56條之規定，以一罪論，並加重其刑。末查，被告前於88
    年間因竊盜案件，由本院以89年度易字第168 號刑事判決處
    有期徒刑4 月，並經臺灣高等法院刑事判決駁回上訴確定；
    又於89年間因妨害風化案件，經臺北地院以89年度易字第
    2322號刑事判決處有期徒刑6 月，並得易科罰金確定；復於
    90年間因違反毒品危害防制條例案件，經本院以90年度簡字
    第19 8號刑事判決處有期徒刑5 月，並得易科罰金確定；嗣
    上開案件接續執行，並於91年11月24日縮刑期滿執行完畢出
    監在案，此有上開紀錄表可參，是其受有期徒刑之執行完畢
    後5 年以內再犯本件有期徒刑以上之罪，為累犯，應依刑法
    第47條之規定，加重其刑，並依法遞加之。爰審酌被告前有
    多次施用毒品之犯行，仍不知悔悟，故態復萌，再次施用毒
    品，無視於毒品對於自身健康之戕害及國家對於杜絕毒品犯
    罪之禁令，惟審酌被告犯後坦承犯行，態度尚佳，及施用毒
    品者均具有相當程度之生理成癮性及心理依賴性，戒除不易
    ，且犯罪心態與一般刑事犯罪之本質不同，非難性較低等一
    切情狀，量處如主文所示之刑，以資懲儆。
三、扣案之安非他命共計6 小包，業經鑑定屬實，已如前述，係
    毒品危害防制條例第2 條第1 項第2 款之第二級毒品，屬違
    禁物，且其包裝袋無從與其析離，故不問屬於犯人與否，均
    應依毒品危害防制條例第18條第1 項前段之規定，併予諭知
    沒收銷燬之；另扣案之吸食器1 組，係被告所有並供其施用
    安非他命用之工具，業據被告供承在卷，堪以認定，應依刑
    法第38條第1 項第2 款之規定，一併宣告沒收。
據上論斷，應依刑事訴訟法第299 條第1 項前段、第273 條之1
第1 項，毒品危害防制條例第10條第2 項、第18條第1 項前段，
刑法第11條前段、第56條、第47條、第38條第1 項第2 款，判決
如主文。
本案經檢察官朱學瑛到庭執行職務。
中　　華　　民　　國　　94　　年　10　　月　　20 　　日
　　　　　　　　　刑事第十四庭    法　官　饒金鳳
以上正本證明與原本無異。
如不服本判決，應於判決送達後10日內，向本院提出上訴狀。
                                  書記官　王春森
中　　華　　民　　國　　94　　年　　10　　月　　20　　日
附錄本案論罪科刑之法律條文：
毒品危害防制條例第10條第2 項：
施用第二級毒品者，處3年以下有期徒刑。
